臺灣高雄地方法院刑事判決　　　　　　　 94年度訴字第377號
公　訴　人　臺灣高雄地方法院檢察署檢察官
被　　　告　乙○　　男　22歲.
上列被告因毒品危害防制條例案件，經檢察官提起公訴（93年度
毒偵字第5572號），及移送併案審理（94年度毒偵字第2972號）
，被告經本院訊問後自白犯罪，本院合議庭裁定由受命法官進行
簡式審判程序，本院判決如下：
    主  文
乙○施用第一級毒品，處有期徒刑捌月；又連續施用第二級毒品
，處有期徒刑陸月，扣案第二級毒品甲基安非他命參包（每包分
別驗前毛重零點肆公克、驗後毛重零點參公克；驗前毛重零點參
公克、驗後毛重零點貳公克；驗前毛重零點捌公克，驗後毛重零
點柒公克）、吸食器壹支上殘留微量甲基安非他，均沒收銷燬之
，塑膠袋參只、上開吸食器壹支，均沒收。應執行有期徒刑壹年
，扣案第二級毒品甲基安非他命參包（每包分別驗前毛重零點肆
公克、驗後毛重零點參公克；驗前毛重零點參公克、驗後毛重零
點貳公克；驗前毛重零點捌公克，驗後毛重零點柒公克）、吸食
器壹支上殘留微量甲基安非他，均沒收銷燬之，塑膠袋參只、上
開吸食器壹支，均沒收。
    事  實
一、乙○於民國92年間因施用毒品案件，經臺灣高雄地方法院檢
    察署檢察官聲請本院以92年度毒聲字第3960號裁定送勒戒處
    所施以觀察、勒戒後，認無繼續施用之傾向，於92年7月間
    釋放，經台灣高雄地方法院檢察署檢察官於92年7月9日以92
    年度毒偵字第3922號不起訴處分確定在案，仍不知悔改，明
    知海洛因及甲基安非他命均係公告列管毒品危害防制條例第
    2條第2項第1款、第2款所明定之第1級、第2級毒品，不得持
    有、施用，竟於上開觀察、勒戒執行完畢釋放後，5年內復
    基於施用第1級毒品海洛因之犯意，於93年9月17日下午5時
    許回溯24小時內之某時，施用海洛因1次；復另行起意，並
    並基於施用第2級毒品甲基安非他命之概括犯意，自93年6
    月間起至同年94年4月7日止，在高雄市不特定飯店內及高雄
    縣鳳山市○○里○○○路328巷2號、高雄縣鳳山市○○街
    232巷21號住居處，將甲基安非他命置於玻璃球燒烤吸食產
    生霧體之方式，施用甲基安非他命多次。嗣於93年9月17日
    下午3時50分許，經警持本院核發之搜索票，在高雄市○○
    區○○街42號801號房其住處執行搜索，並扣得其所有供施
    用之甲基安非他命1包（驗前毛重0.4公克、驗後毛重0.3公
    克），復經警於94年4月7日中午12時8分許，在高雄縣鳳山
    市○○路○段288號前發覺其行跡可疑，上前盤查時，在其身
    上查扣安非他命1包（驗前毛重0.8公克，驗後毛重0.7公克
    ），再經由乙○同意帶同警方前往其位於高雄縣鳳山市○○
    路○段288號5樓其居處，並同意警方執行搜索，查獲甲基安
    非他命1包（驗前毛重0.3公克、驗後毛重0.2公克），及其
    所有供施用甲基安非他命所用之殘留微量甲基安非他命吸食
    器1支，預備分裝甲基安非他命以供施用之塑膠袋3只。
二、案經高雄市政府警察局鼓山分局隊報請臺灣高雄地方法院檢
    察署檢察官偵查起訴，及高雄市政府警察局鹽埕分局報請臺
    灣高雄地方法院檢察署檢察官移送併案審理。
    理  由
一、本件被告所犯係死刑、無期徒刑、最輕本刑為3 年以上有期
    徒刑以外之罪，其於準備程序中就被訴事實為有罪之陳述，
    經法官告知簡式審判程序之旨，並聽取公訴人、被告之意見
    後，本院認為適宜進行簡式審判程序，故本件適用簡式審判
    程序審理，合先敘明。
二、訊據被告固坦承於右開時、地施用第2級毒品甲基安非他命
    之犯行，惟矢口否認有施用第1級毒品海洛因之事實，惟查
    :
  (一)被告於第1次為警查獲後在警詢中（93年9月17日下午5時許
    ）採集之尿液，送請高雄市立凱旋醫院初步以酵素免疫法（
    EIA）篩檢，再以氣相層析質譜法（GC/MS）確認結果，呈嗎
    啡及甲基安非他命陽性反應，又被告於第2次為警查獲後，
    在警詢中（自94年4月7日下午1時45分起至94年4月7日下午2
    時35分止）採集之尿液，均送請高雄市立凱旋醫院初步以酵
    素免疫法（EIA）篩檢，再以氣相層析質譜法（GC/MS）確認
    結果，於第1次警詢中採取之尿液呈嗎啡及甲基安非他命陽
    性反應，於第2次警詢中採取之尿液呈甲基安非他命陽性反
    應等情，此有高雄市政府警察局鼓山分局93年查獲毒品案件
    嫌疑人尿液代碼姓名對照表登記表、毒品尿液編號姓名對照
    表、高雄市立凱旋醫院濫用藥物尿液檢驗報告（轉碼編號
    000000 00、00000000）各1紙在卷可憑，並有本院93聲搜
    1644號搜索票、搜索筆錄、扣押筆錄、自願搜索同意書各1
    份、扣押物品目錄表2份附卷足參，並有晶體3包、吸食器1
    支、塑膠袋3只扣案足資為證，又上開扣案之晶體3包送請檢
    驗結果，均呈甲基安非他命陽性反應（每包分別驗前毛重
    0.4公克、驗後毛重0.3公克；驗前毛重0.8公克，驗後毛重
    0.7公克；驗前毛重0.3公克、驗後毛重0.2公克），扣案之
    吸食器1支、塑膠袋3只送請高雄醫學大學附設中和紀念醫院
    檢驗結果，吸食器1支呈甲基安非他命陽性反應，塑膠袋3只
    抽驗其中1只，則呈甲基安非他命陰性反應等情，此有高雄
    醫學大學附設中和紀念醫院檢驗報告（編號0000-000、0000
    -000、0000-000、0000-000、0000-000）4份在卷足參。再
    參諸醫學臨床實驗及根據英國藥學會出版之文獻Isolation
    and Indenti fi-cation of Drugs乙書第293頁載：海洛因
    經注射入人體後，在體內迅速水解成6-Monoacety Imorph
    ine，再緩緩繼續水解成嗎啡，然後再循嗎啡之代謝方式排
    出，同書第431～432頁並載有：嗎啡經注射入人體後，約
    50%以上於8小時內自尿中排出，至24小時排出約90%，但48
    小時後仍有微量可檢出等語。此外，按通常健康成人1次注
    射嗎啡15公絲，而以現行採用蟻醛酸試液及鉬鋑銨酸試液檢
    檢驗其尿液時，注射後8小時內所排尿液易於檢出；8小時至
    24小時，視其取尿時間及尿量多寡，可能檢出；至24小時以
    後所排之尿液，用上述方法已難檢出，亦據行政院衛生署藥
    物食品檢驗局73年11月30日（）藥檢壹字第030221號函釋
    在案；又甲基安非他命經口服投與後，約70%於24小時內自
    尿液中排出，其尿液內甲基安非他命成分之檢出，與其投與
    甲基安非他命方式、投與量、個人體質、採尿時間、檢測儀
    器之精密有關，通常採尿液是否呈陽性反應，應以投與後24
    小時所採為宜，此業經行政院衛生署藥物食品檢驗局以（
    ）藥檢壹字第044942號函釋明確，被告辯稱其並未施用第1
    級毒品海洛因，顯與事實不符，不足採信，被告應係於93年
    9月17日下午5時許警詢採尿時回溯24小時內之某時，施用海
    洛因1次之犯行堪以認定，另被告自白施用第2級毒品甲基安
    非他命與事實相符，應可採信。
  (二)被告於92年間因施用毒品案件，經臺灣高雄地方法院檢察署
    檢察官聲請本院以92年度毒聲字第3960號裁定送勒戒處所施
    以觀察、勒戒後，認無繼續施用之傾向，於92年7月間釋放
    ，經台灣高雄地方法院檢察署檢察官於92年7月9日以92 年
    度毒偵字第3922號不起訴處分確定在案，此有臺灣高雄地方
    法院檢察署刑案資料查註紀錄表及臺灣高等法院前案紀錄表
    各1份在卷足按，被告於觀察勒戒執行完畢釋放後，5年內復
    再犯本案施用第1、2級毒品犯行，本案事證明確，犯行至堪
    認定。
三、按海洛因、甲基安非他命分別為毒品危害防制條例第2條第2
    項第1款、第2款所明定之第1級、第2級毒品。犯毒品危害防
    制條例第10條施用第1級、第2級毒品之罪者，檢察官應聲請
    法院裁定令被告入勒戒處所觀察、勒戒，經觀察、勒戒後，
    認無繼續施用毒品傾向者，應即釋放，並為不起訴處分，觀
    察、勒戒執行完畢釋放後，5年內再犯第10條之罪，檢察官
    應依法追訴，此觀諸毒品危害防制條例第20條第1項、第2項
    、第23條第2項前段規定自明。被告前因施用毒品案件，經
    本院裁定送勒戒處所觀察、勒戒後，認無繼續施用之傾向，
    ，於93年7月間釋放，經台灣高雄地方法院檢察署檢察官不
    起訴處分確定在案，其於觀察、勒戒執行完畢釋放後，5年
    內，再犯本案施用第1、2級毒品犯行，核其所為，係犯同條
    例第10條第1項施用第1級毒品罪、同條第2項施用第2級毒品
    罪。被告持有第1級毒品海洛因、第2級毒品甲基安非他命後
    進而施用，持有之低度行為各為施用之高度行為所吸收，均
    不另論持有第1級、第2級毒品之罪。其先後多次施用第2級
    毒品甲基安非他命，時間緊接，手法相同，所犯又係構成要
    件相同之罪名，顯係基於概括犯意反覆為之，為連續犯，依
    刑法第56條之規定，論以1罪，並加重其刑。公訴人雖未就
    被告自93年9月18日起至94年4月7日止，施用第2級毒品甲基
    安非他命之犯行起訴，惟此部分與公訴人起訴並經本院論罪
    部分有連續犯之裁判上1罪關係，為起訴效力所及，本院自
    得一併審理；被告所犯上開2罪，犯意各別，行為互殊，應
    分論併罰。爰審酌被告前因施用毒品，經觀察、勒戒，為不
    起訴處分確定後，仍未能徹底戒絕毒品，再犯本案施用第1
    、2級毒品犯行，顯見其無戒毒悔改之意，惟念其施用施用
    毒品乃自戕一己之身體健康，尚未對他人造成危害，且犯後
    坦承施用甲基安非他命之犯行，惟仍飾詞否認施用海洛因等
    一切情狀，各量處如主文所示之刑，並定其應執行刑。至扣
    案之安非他命3包（每包分別驗前毛重0.4公克、驗後毛重0.
    3公克；驗前毛重0.8公克，驗後毛重0.7 公克；驗前毛重
    0.3公克、驗後毛重0.2公克），及吸食器1支上殘留微量甲
    基安非他命，均為毒品，依毒品危害防制條例第18條第1項
    前段規定宣告沒收銷燬之，至鑑驗耗用之甲基安非他命，業
    已滅失，自無庸宣告沒收併銷燬。另上開吸食器1支及塑膠
    袋3只，均係被告所有，供施用甲基安非他命所用或預備之
    物，爰依刑法第38條第1項第2款之規定，宣告沒收之。
據上論斷，應依刑事訴訟法第299條第1項前段，毒品危害防制條
例第10條第1項、第2項、第18條第1項前段，刑法第11條、第56
條、第38條第1項第2款、第51條第5款，判決如主文。
本案經檢察官甲○○到庭執行職務。
中　　華　　民　　國　　94　　年　　5　　月　　30　　日
                  鳳山刑事第3庭  審判長法　官   張桂美
                                       法  官   莊珮君
                                       法  官   唐中興
中以上正本證明與原本無異。
如不服本判決，應於收受送達後10日內向本院提出上訴書狀。
　　　　　　　　　　　　　　　　　　   書記官   陳掌珠
中　　華　　民　　國　　94　　年　　5　　月　　30　　日
參考法條:
毒品危害防制條例第10條
施用第一級毒品者，處六月以上五年以下有期徒刑。
施用第二級毒品者，處三年以下有期徒刑。
